臺灣高等法院刑事判決　　　　　　　　 94年度上訴字第112號
上　訴　人　子○○
即　被　告
　　　　　　　　　　（另案在台灣岩灣技能訓練所執行）
選任辯護人　許永昌律師
　　　　　　陳志勇律師
上　訴　人　乙○○
即　被　告
　　　　　　丁○○
　　　　　　　　　　（另案在臺灣桃園監獄執行）
共　　　同
指定辯護人　本院公設辯護人　庚○○
上　訴　人　壬○○
即　被　告
　　　　　　　　　　（另案在臺灣台北監獄台北分監執行）
選任辯護人　應明銓律師
上列上訴人因殺人未遂等案件，不服臺灣板橋地方法院92年度訴
字第743號，中華民國93年11月23日第一審判決（起訴案號：臺
灣板橋地方法院檢察署91年度偵字第23305號、第23343號、92年
度偵字第2225號、第2505號、第3049號；移送併案審理案號：台
灣台北地方法院檢察署91年度偵字第5021號、台灣板橋地方法院
檢察署92年度偵字第1901號、第3877號），提起上訴，本院判決
如下：
    主  文
原判決關於子○○部分撤銷。
子○○殺人未遂，累犯，處有期徒刑拾捌年。扣案之西瓜刀壹把
、望遠鏡壹具、球棒支、膠帶壹捲、針筒壹支、如附表所示偽
造簽帳單存根聯上偽造「寅○○」之署押，口徑○‧二二吋制式
半自動手槍乙支（含彈匣乙個，槍枝管制編號：0000000
000號）、藍波刀壹支、棉繩貳條、膠帶壹捲、針筒貳支，均
沒收。
其餘上訴駁回。
    事  實
一、子○○有傷害、搶劫、違反槍砲彈藥刀械管制條例等前科，
    並於民國（下同）八十六年間，因違反麻醉藥品管理條例案
    件，經本法院處有期徒刑四月確定，於八十七年二月十九日
    易科罰金執行完畢。乙○○於九十年間，因竊盜案件，經台
    灣板橋地方法院判處有期徒刑四月確定，於九十一年五月十
    五日易科罰金執行完畢。丁○○於八十六年間，因竊盜案件
    ，經台灣板橋地方法院判處有期徒刑六月，緩刑三年，緩刑
    期內付保護管束確定，又於緩刑期內之八十七年間，分別因
    詐欺案件經臺灣士林地方法院判處有期徒刑五月確定，因毒
    品危害防制條例案件經本院判處有期徒刑七月確定，及因竊
    盜案件，經台灣板橋地方法院判處有期徒刑二年六月確定，
    上開三罪經定執行刑三年二月，前開竊盜案所受之緩刑宣告
    亦經撤銷，經接續執行合併計算刑期後，於八十九年十一月
    十六日假釋出監，所餘刑期於九十一年六月二日屆滿，未經
    撤銷假釋。
二、子○○因得知癸○○開設銀樓並從事外幣買賣工作，時常身
    攜鉅款，遂基於意圖為自己不法所有之概括犯意，分別與陳
    慶峰（經臺灣高等法院花蓮分院另案判處有期徒刑八年確定
    ）、楊明宗（臺灣台北地方法院另案判處有期徒八月確定）
    及真實姓名年籍不詳綽號「小龍」、「小虎」之成年男子，
    基於共同強盜犯意之聯絡，連續為下列犯行：
  (一)於九十一年八月十日凌晨某時，由子○○駕駛車牌號碼不詳
    之自小貨車，夥同陳慶峰及綽號「小龍」、「小虎」之成年
    男子，共同攜帶客觀上具有危險性可供兇器使用之堅硬器物
    球棒三支，至癸○○位於台北市○○○路○段一二七巷二五
    號二樓住處附近等候，待癸○○於同日凌晨二時許返家至上
    址二三號前時，子○○、陳慶峰及「小龍」、「小虎」即分
    持球棒毆打癸○○倒地，共同以此強暴方式，至使癸○○不
    能抗拒，而強取其隨身所攜帶黑色皮包乙只（內有現金新臺
    幣（下同）三十萬元，付款人台北銀行長安東路分行、面額
    十萬五千二百元、CG0000000號、發票日九十一年八
    月九日、發票人陳春員之支票一紙，及摩托羅拉廠牌Ｐ七六
    八九型號、諾基亞廠牌五一三號行動電話各乙支），得手後
    旋即逃離現場，並將該二支行動電話棄置於台北市○○街錦
    州公園側門之停車格處（該二支行動電話嗣於同年八月十二
    日為高振榮拾獲侵占入己，經台灣台北地方法院判處罰金三
    千元，緩刑二年確定）。
  (二)子○○等人食髓知味，又於九十一年九月十一日由子○○先
    委由一不知情之不詳成年女子以電話向癸○○謊稱欲購買外
    幣，約定於當晚十一時至台北市○○○路一０一號十樓之三
    商談，子○○即夥同陳慶峰、楊明宗共乘九Ｎ—九四二五號
    自用小客車至上址十樓埋伏預備強盜，嗣癸○○偕同其友人
    李朝陽共乘自小客車於同日晚上十一時許至上址，先由李朝
    陽至上址十樓查看，即發現僅有台北市○○○路一０一號十
    樓之一、二門牌號碼，並無十樓之三之門號，復發現陳慶峰
    等人在上址徘徊，而癸○○亦發現陳慶峰即係同年八月十日
    強盜之人，癸○○與李朝陽查覺有異，隨即離去，致未得逞
    。
  (三)子○○因前次預備強盜癸○○未果心有未甘，遂於同年九月
    二十一日邀同不知情之甲○○搭載其前往台北縣萬里鄉某處
    ，以十萬元或十五萬元之價格向綽號「阿義」（真實姓名、
    年籍不詳）之成年男子，購買西班牙LLAMA廠製口徑○‧二
    二吋之制式半自動手槍壹把（含彈匣乙個，槍枝管制編號0
    000000000號），及口徑○‧二二吋之制式子彈五
    顆（其中二顆為不發彈，無殺傷力），隨即未經許可持有該
    等手槍、子彈，作為再次強盜癸○○時所用。再於同年九月
    二十二日凌晨一時三十分許，由子○○攜帶上開手槍及子彈
    ，以及另乙支無殺傷力之玩具手槍，駕駛九Ｎ─九四二五號
    自用小客車，搭載陳慶峰、楊明宗及郭宗明（未經起訴），
    至癸○○位於前開台北市○○○路住處附近，並由子○○提
    供其所有之望遠鏡一具、西瓜刀一把，指示陳慶峰與楊明宗
    二人在台北市○○○路○段一二七巷二三號前觀察現場並伺
    機埋伏，預備於癸○○返家時強盜癸○○，惟因癸○○查覺
    停放於上址之九Ｎ—九四二五號自用小客車即係同年八月十
    日行搶之汽車，隨即至台北市政府警察局中山分局民權一派
    出所報警，並偕同警方及友人辛○○返回上址，子○○等人
    於尚未著手強盜時，發現行跡敗露，即各自逃逸。嗣為警於
    同日凌晨二時三十分，在上址逮獲陳慶峰，並扣得子○○所
    有交由陳慶峰攜帶供前開犯罪之用之望遠鏡一具及西瓜刀一
    把。
三、子○○之女友丑○○（另案由台灣板橋地方法院審理中）在
    台北縣三重市○○○路好朋友餐廳坐檯陪酒，於九十一年十
    月八日晚間在店內結識寅○○，認寅○○家境富裕，子○○
    知悉後又基於前開概括犯意，與丑○○共同意圖為自己不法
    之所有，謀議由丑○○將寅○○誘往台北縣三重市○○○路
    六號八樓名流賓館強盜財物。遂由子○○夥同丁○○、壬○○共同意圖為自己不法之所有，於同年十月九日預先埋伏在
    名流賓館八三三室房內等候，丑○○以搬家需車載物為，於
    同日下午一時三十分許，邀寅○○駕駛其所有之Ｚ五─三六
    七七號自用小客車陪同其至上址名流賓館，迨寅○○隨丑○○走入名流賓館八三三室（起訴書誤載為八０二室）門口，
    即由子○○強力將寅○○拉入房內，由丁○○以毛巾摀住寅
    ○○口鼻，子○○、丁○○、壬○○三人再合力以膠帶綑綁
    寅○○手腳後，持針筒以不知名之藥物注射寅○○使其昏迷
    ，共同以此強暴方法致使寅○○不能抗拒，強行取走寅○○
    身上之勞力士錶一只、行動電話一具、金項鍊一條、現金四
    千餘元、及英商渣打銀行台北分行、聯邦商業銀行、中華商
    業銀行、萬泰商業銀行之信用卡各一張、提款卡一張、及Ｚ
    五─三六七七號自用小客車車鑰匙等物，得手後，渠等並推
    由子○○、丑○○持前開強盜所得之寅○○信用卡連續刷卡
    詐購財物，丁○○、壬○○則留在賓館內看管寅○○。子○○即聯絡甲○○（經原審法院判處有期徒刑五月確定）駕車
    前來名流賓館，搭載子○○、丑○○前往台北市、台北縣三
    重市等處銀樓，甲○○亦基於幫助子○○等人以強盜所得之
    信用卡刷卡購物之犯意，駕駛子○○所有之小客車搭載子○○、丑○○前往，並推由子○○先於九十一年十月九日下午
    九時四十九分，至台北市○○○路○段一二一號鋐鑫珠寶銀
    樓（丑○○、甲○○在外等候），以寅○○所有之英商渣打
    銀行台北分行信用卡刷卡購物消費，並以偽造「寅○○」署
    押之方式，同時以複寫偽造寅○○名義之簽帳單（包含顧客
    存根聯、特約商店存根聯、及收單銀行中國信託商業銀行存
    根聯），偽造完成後將偽造簽帳單之特約商店存根聯及收單
    銀行存根聯交付予鋐鑫珠寶銀樓之店員行使，購買價值六千
    一百四十元之金飾，使店方人員陷於錯誤，將上開金飾交付
    予子○○，足以生損害於寅○○及鋐鑫珠寶銀樓。復於同日
    晚間十時十五分許，推由子○○至台北縣三重市○○○路六
    三之一號寶琳珠寶銀樓，以相同手段偽造寅○○名義之簽帳
    單（包含顧客存根聯、特約商店存根聯、及收單銀行中國信
    託商業銀行存根聯），偽造完成後將偽造簽帳單之特約商店
    存根聯及收單銀行存根聯交付予寶琳銀樓負責人蕭正信行使
    ，購買價值六千五百二十二元之金飾，使蕭正信陷於錯誤，
    將上開金飾交付予子○○，足以生損害於寅○○及蕭正信。
    盜刷完成後，甲○○將子○○、丑○○載回名流賓館樓下，
    並通知丁○○、壬○○下樓會合，由子○○駕車搭載丑○○
    、壬○○離去，丁○○則駕駛寅○○所有置於名流賓館樓下
    之Ｚ五─三六七七號自用小客車南下臺中市，與不詳之買主
    碰面擬變賣，惟因買主反悔不願購買，丁○○乃將該車棄置
    在臺中市某路旁。寅○○嗣經不詳之人發覺鬆綁，並於清醒
    後向警方報案。事後丁○○另將其由寅○○處強盜所得之行
    動電話乙支棄置於台北縣土城市○○路二巷口，為段國平（
    另經檢察官依職權為不起訴處分）拾獲，於九十一年十一月
    二十日下午五時二十分許，在台北縣汐止市內為警查獲，並
    扣得上開行動電話乙支。嗣經警循線於九十一年十二月七日
    下午二時四十分許，在台北縣三重市○○路查獲丑○○，始
    循線查知上情。
四、子○○、丁○○又共同基於前開概括犯意，另夥同乙○○共
    同意圖為自己不法所有，於九十一年十月二十二日凌晨二時
    許，利用台北市○○○路○段一二七號十樓裝修中無人居住
    之機會，以大樓消防設備內所附水喉，由子○○、丁○○固
    定住消防水喉，讓乙○○自十樓陽台藉由消防水喉滑下侵入
    九樓陽台，再踰越安全設備由未上鎖之窗戶，於夜間侵入戊○○在台北市○○○路○段一二七號九樓住處，並以戊○○
    住處內之皮帶將戊○○雙手綑綁，並以毛巾摀住其口鼻，又
    以枕頭套套住其頭部後，以此強暴方法至使戊○○不能抗拒
    ，再開啟大門讓子○○、丁○○進入搜括財物，而強取戊○○所有之彰化商業銀行台北分行空白支票簿一本（票號ＢＥ
    0000000至ＢＥ0000000）、台北國際商業銀
    行空白支票簿一本（票號ＱＣ0000000至ＱＣ000
    0000）、印鑑章一枚、手錶一只、首飾、現金約十萬元
    等物。嗣經警在乙○○住處起獲戊○○所有之上開空白支票
    簿二本，始循線查悉上情。
五、子○○復基於前開強盜之概括犯意，與丙○○（另案經本院
    判處有期徒刑七年確定）共同意圖為自己不法之所有，由子
    ○○提議強盜己○○財物，並出示其持有前開之０‧二二吋
    制式半自動手槍予丙○○觀看。議定後丙○○先於九十一年
    十二月十九日前後某日白天，至己○○平日停車之台北縣板
    橋市○○路○段五九巷十八號對面停車場附近，觀察周圍環
    境。迨九十一年十二月二十二日凌晨，子○○開車持上開０
    ‧二二吋制式半自動手槍及制式子彈，丙○○則騎機車攜帶
    其所有之凶器藍波刀（含刀鞘）一支、及膠帶一捲、棉繩一
    條，及子○○所有預備己○○注射之含二氮平藥劑之注射針
    筒二支，置放於綽號「大象」之成年男子（真實姓名、年籍
    不詳）所有之黑色手提肩袋內（內另有大象所有之棉質手套
    一雙），共同至台北縣板橋市○○路○段五九巷口埋伏等候
    ，俟己○○於同日凌晨二時八分許，駕駛八Ｔ─八九九九號
    自小客車駛抵台北縣板橋市○○路○段五九巷十八號對面停
    車場下車後，丙○○與子○○即趨前，由子○○持上開手槍
    脅迫己○○，喝令其交付汽車鑰匙隨同彼等離去，丙○○則
    持棉繩壓制己○○並綑綁其雙手，欲以此強暴、脅迫方式，
    使己○○不能抗拒，而強盜其隨身攜帶之鑽石、名錶、及車
    輛等財物。惟丙○○正綑綁己○○雙手時，己○○抓住丙○○手部反抗，子○○見狀，為達成壓制己○○之抗拒遂行強
    盜犯行之目的，遂另基於傷害之故意持射擊己○○右手臂內
    側一槍，致己○○受有右前臂撕裂傷，己○○中槍後鬆手，
    丙○○亦基於傷害之犯意，持藍波刀刺己○○左小腿部，致
    己○○受有左小腿撕裂傷之傷害。己○○受傷倒地後，子○○為遂行強盜犯行，又單獨基於殺人之犯意，持槍瞄準己○○頭部射擊乙槍，適因己○○以手撐地抬起頭胸，致該未射
    中頭部，而自己○○左肩射入，呈四十五度往下射穿左胸腔
    、肝、胃、小腸、大腸，卡於右腹部腸繫膜，因此受有左前
    胸槍擊傷併肝司裂傷、胃穿孔、腸繫膜穿孔、小腸穿孔等傷
    害。己○○迅急呼喊救命，己○○住於現場對面之親友聞聲
    亦開燈察看，丙○○匆忙中將上開黑色手提肩袋、棉繩一條
    、硬皮刀鞘一個、棉質手套一雙、注射針筒二支留置現場，
    與子○○攜槍分別逃離現場，而未得手任何財物，己○○經
    送醫急救，倖免於難。另經警方在現場扣得上開丙○○所有
    之棉繩一條、硬皮刀鞘一個、子○○所有含有藥劑之注射針
    筒二支、及「大象」所有之黑色手提肩袋、棉質手套一雙。
    子○○嗣將前開手槍及剩餘之子彈三顆（其中兩顆為不具殺
    傷力之不發彈）藏置於友人吳旻泰（業經檢察官為不起訴處
    分確定）住家附近即台北縣中和市○○街一、三號樓梯間冷
    凍櫃下方。經警循線於九十二年一月七日晚間十一時三十分
    許，在桃園縣龜山鄉○○街一巷三三弄三七號地下停車場查
    獲子○○，並至其台北縣蘆洲市○○街二一號四樓之一其住
    處搜索扣得上開藍波刀一支、膠帶一捲及棉繩一條，再於同
    年一月八日凌晨三時三十分許，在台北縣三重市○○○路一
    六一巷五十號三樓一０一室查獲丙○○。其後並於九十二年
    一月二十三日凌晨三時許，由吳旻泰（因另案通緝遭警緝獲
    ）帶同警方至台北縣中和市○○街一、三號樓梯間冷凍櫃下
    方查扣得前開０‧二二吋制式半自動手槍乙支及０‧二二吋
    制式子彈三顆（其中乙顆於鑑驗時擊發，另二顆為無殺傷力
    之不發彈）。
六、案經台北縣政府警察局三重分局報告臺灣板橋地方法院檢察
    署檢察官偵查起訴暨移送併辦，及臺灣台北地方法院檢察署
    檢察官移送併辦。
    理  由
一、訊據上訴人即被告子○○對於強盜被害人寅○○、己○○、
    及購買手槍、子彈預備強盜癸○○等部分均坦承不諱，惟否
    認有強盜癸○○既遂、強盜被害人戊○○、及對己○○殺人
    未遂等犯行，辯稱九十一年八月十日係接獲綽號「金虎」之
    友人通知與人打架，乃邀同陳慶峰前往，但並未參與動手亦
    未強盜得任何財物，另己○○部分係因丙○○遭己○○捉住
    ，乃朝地面擊發二槍，意在恐嚇己○○放手，並無殺人犯意
    ，亦不知擊中己○○等語。被告丁○○坦承捉住被害人寅○○部分所為，惟辯稱係看見子○○與被害人打架，始上前幫
    忙抓住寅○○，惟對於子○○盜刷信用卡部分並未參與亦不
    知情，並另否認有強盜被害人戊○○部分之犯行。被告乙○○坦承強盜被害人戊○○部分犯行，惟供稱係一人獨自犯案
    等語，另否認參與強盜被害人寅○○之犯行。被告壬○○矢
    口否認有參與強盜被害人寅○○之犯行，辯稱其並未在場等
    語。
二、被害人癸○○部分（被告子○○）
  (一)被告子○○於九十一年八月十日凌晨夥同陳慶峰及綽號「小
    龍」、「小虎」之成年男子強盜癸○○部分之事實，業據被
    害人即證人癸○○迭於警訊、偵查、原審、及本院審理時指
    證綦詳，並經共同被告陳慶峰以證人身份分別在臺灣台北地
    方法院九十二年度訴字第五七七號審理時（被告楊明宗）及
    原審審理時證述綦詳（見訴字第五七七號卷第一七０頁以下
    、原審卷四第八二頁以下）。至被告子○○雖辯稱：當日以
    為係「阿虎」之友人與被害人打架，其並未動手，亦未強盜
    到任何財物云云，而陳慶峰亦證稱：當日並未強劫到任何財
    物云云。惟查，被害人癸○○在被上開三人以球棒毆打後並
    遭強取隨身所攜帶內有現金三十萬元、付款人為台北銀行長
    安東路分行面額十萬五千二百元之支票一紙及摩托羅拉廠牌
    Ｐ七六八九型號、諾基亞廠牌五一三號之行動電話各一支之
    黑色皮包一個後離去等情，業據被害人癸○○於警訊時、偵
    查、北院另案、原審及本院審理時證述明確（九十二年度偵
    字第五０二一號卷一第三四頁以下、原審卷二第十九頁及訴
    字第五七七號卷第一五九頁以下、上訴字二卷第四十九至五
    十一頁），且前後所述主要情節均相符合，其在本院並明確
    指認看見被告子○○之背影等語。又被害人遭搶之前開支票
    乙紙，雖始終未經提示，然該紙支票係癸○○於案發前晚取
    得，業經證人癸○○證述屬實（上訴字二卷五十頁），而癸○○遭強盜後，隨通知發票人陳春員於九十一年八月十二日
    向台北銀行（現已改為台北富邦銀行）申請掛失止付乙節，
    亦有台北富邦銀行長安東路分行函附之支存票據特殊狀況查
    詢表、票據掛失止付通知書、遺失票據申報書、公示催告申
    請書等可稽（上訴字一卷第一九二頁至第一九八頁），，另
    癸○○遭強盜之行動電話二支，係於同年月十二日下午五時
    三十分許為案外人高振榮在距離案發地點不遠處之錦州公園
    附近拾獲侵占之事實，亦有臺灣台北地方法院九十一年度簡
    字第三六二二號刑事簡易判決一份及聲請簡易判決處刑書附
    卷足憑（上訴字一卷第一六一頁至一六三頁），是被害人癸○○之前開證述自堪信為真實。至於該紙支票雖未經提示，
    原因不一，被告等人唯恐因提示支票暴露追查線索而不敢親
    自或交由他人提示，均有可能；又發票人陳春員事後雖撤回
    公示催告聲請並撤銷掛失止付，惟其係因該紙支票已逾票據
    法規定之法定提示期限（參見票據法第一百三十條），同時
    向付款銀行辦理撤銷付款委託（見上訴字一卷第一九九至二
    ０三頁），已無遭人提示兌現之顧慮後始為之，自不能憑此
    否定癸○○遭強盜財物之事實。被告子○○前開所辯，顯係
    事後卸責之詞，委不足採。被告子○○另聲傳訊證人陳春員
    部分，亦核無傳證之必要。
  (二)被告子○○夥同陳慶峰、楊明宗於九十一年九月十一日晚間
    在台北市○○○路一０一號十樓預備強盜被害人癸○○，因
    被害人癸○○查覺而未及實施強盜等情，業據被告子○○在
    北院另案審理時及臺灣臺東地方法院九十二年度訴字第一二
    三號審理時證述在卷（見北院另案卷第一七六、一七八、二
    ００、二０一頁），並於本院審理時自白不諱，核與共同被
    告陳慶峰、楊明宗分別在北院另案審理時、原審審理時證述
    及供述情節相符（見訴字第五七七卷第一七二頁、第七０頁
    ，本院卷卷四第八三頁）。核與證人癸○○所指證、及證人
    李朝陽在北院另案審理時證述之情節相符（訴字第五七七號
    卷第一六七頁以下）。
  (三)被告子○○因前次預備強盜癸○○未有所得，遂先購得扣案
    之○‧二二吋之制式半自動手槍乙支及同口徑之制式子彈五
    顆（其中二顆為不發彈，無殺傷力）及玩具手槍乙支，並於
    翌日凌晨攜帶上開手槍及子彈、望遠鏡、西瓜刀等物，夥同
    陳慶峰、楊明宗及郭宗明再度預備強盜癸○○，尚未實施強
    盜時即為癸○○察覺報警，並當場查獲陳慶峰等事實，亦據
    被告子○○於本院審理時自白不諱，並有扣案之望遠鏡、西
    瓜刀，及扣案之上開手槍乙支、子彈三顆（扣押於台灣板橋
    地方法院檢察署九十二年度偵字第三０二二號案內）可稽。
    扣案之手槍、子彈彈係被告持有並藏置乙節，核與證人吳旻
    泰於另案警訊及偵查中供述之情節相符。另扣案之手槍（槍
    枝管制編號00000000000號）及子彈三顆，經送
    內政部警政署刑事警察局鑑定結果：其中手槍一把，係西班
    牙ＬＬＡＭＡ廠口徑○‧二二吋之制式半自動手槍，槍號為
    「四六三七五○」，槍管內具六條右旋來復線，機械性能良
    好，具殺傷力，子彈三顆均係口徑○‧二二吋之制式子彈，
    其中一顆子彈，可擊發，具殺傷力，餘二顆子彈（彈底標記
    一顆為「Ｒｅｍ」，一顆「Ｔ」），無法擊發，均係不發彈
    ，有內政部警政署刑事警察局九十二年三月十九日刑鑑字第
    ０九二００一七五一一號槍彈鑑定書可稽（原審一卷第二六
    九頁至二七四頁）。又被告子○○供稱扣案之手槍及子彈係
    於九十一年中秋節當天曾由甲○○陪同至台北縣萬里鄉向「
    阿義」購買乙節，核與證人甲○○於本院另案（即被告子○○另涉槍砲彈藥刀械管制條例案件）審理時所證述之情節相
    符（本院九十四年度上更(一)字第二九二號卷第七十四、七十
    五頁），經查九十一年中秋節係國曆九月二十一日，正為被
    告子○○預備強盜癸○○之前一日；證人即癸○○之友人辛○○在圍捕犯案歹徒時，曾遭一名身形瘦小著黑色衣服之男
    子以不明鐵器擊傷臉部，業據辛○○於警訊中供明在卷，有
    警訊筆錄可稽（偵字第五０二一號卷第三十八頁，此部分係
    被告子○○自行提出同意作為證據），核與證人癸○○於本
    院另案審理時證述之情節尚屬相符（本院九十四上更(一)字第
    二九二號卷第七十六頁）；證人楊明宗於被告子○○所涉槍
    砲案件審理亦證稱：搶癸○○時看過被告拿槍等語（本院九
    十三年度上訴字第一四六六號卷第二一九、二二０頁），被
    告關於其係為強盜癸○○之目的而於案發前一日購買扣案槍
    、彈作為犯案之用之自白，堪認係出於任意性又確與事實相
    符，應堪採信。前開預備強盜部分，亦據被告子○○自白不
    諱，核與共同被告即證人陳慶峰、楊明宗分別在北院另案審
    理及原審證述之情節相符（見訴字第五七七號卷第一七二頁
    以下、第七０頁以下，原審卷四第八四頁），且與證人癸○○及辛○○指證之情節相符。
  (四)綜上所述，此部分事證明確，被告子○○之犯行應堪認定。
三、被害人寅○○部分（被告子○○、丁○○、壬○○）
  (一)前揭事實經過，業據被告子○○及被告丁○○分別於偵查、
    原審、及本院審理時自白在卷，迭據證人即被害人寅○○警
    訊、偵查、原審及本院審理時指證綦詳（見九十一年度偵字
    第二三三五０號卷第四０頁以下、第一九四頁以下，原審卷
    一第二一七頁、上訴字二卷第九十八、九十九頁），復經證
    人丑○○在偵查、及原審法院供認不諱，並有被害人寅○○
    在好朋友餐廳監視錄影翻拍照片、被害人寅○○與被告丑○○在伊倫飯店櫃檯前結帳之監視錄影翻拍照片（見同上偵卷
    第五七頁）、名流賓館監視錄影翻拍照片、現場照片影本（
    見同上偵卷第五八頁、第六三頁）、臺中市警察局車輛尋獲
    證明單（見同上偵卷第六二頁）、行動電話贓物認領保管單
    （見同上偵卷第四五頁）等件附卷可稽。又被告子○○事後
    與丙○○強盜己○○，確曾攜帶有之注射針筒二支經扣案，
    其內容物成分經送刑事警察局鑑定之結果，均檢出有第四級
    管制藥品二氮平、抗組織胺類藥物及苯甲醇成分，該藥劑成
    分有靜注安定之功效，有該局九十二年一月九日刑鑑字第０
    九一０三三八九八九號鑑驗通知書一紙暨二氮平成分相關說
    明資料在卷可查（偵字第一九０一號卷第一五九、一六０頁
    ）。另查丁○○事後將其強盜所得之行動電話乙支棄置於台
    北縣土城市○○路二巷口，為段國平拾獲，並於九十一年十
    一月二十日下午五時二十分許，在台北縣汐止市內為警查獲
    ，並扣得上開行動電話乙支，段國平並經檢察官依職權處分
    不起訴等情，亦經段國平於警訊、偵查中供述屬實，並有不
    起訴處分書可按（偵字第二三三０六號卷第三一三頁）。綜
    上事證，堪認被害人寅○○指證之被害經過、及被告子○○
    、丁○○自白之犯案情節確與事實相符。被告丁○○事後雖
    辯稱以為係被告子○○與寅○○打架而幫忙抓住寅○○云云
    ，然查被告丁○○全程參與犯案經過，並曾分得被害人寅○○之行動電話乙支，事後又將被害人之汽車駕駛至台中市欲
    變賣未果，其所辯顯屬卸飾之詞，要無可採。
  (二)被告壬○○雖矢口否認前開強盜犯行，然查，被告壬○○有
    參與本件強盜犯行，業據證人丑○○在偵查中、原審審理時
    供述甚詳（見九十一年度偵字第二三三０五號卷第二０五頁
    背面、第二九四頁背面及本院卷卷一第二五四頁以下），核
    與被告子○○、丁○○在偵查中供述情節相符（見同上偵卷
    第二五四頁背面、第一九八頁背面、第二八九頁），且在偵
    查中檢察官並有提示壬○○之照片（見九十一年度偵字第二
    三三四三號卷第八頁）予渠三人指認，而該張照片可清楚辨
    識出被告壬○○之容貌，且與本人並無差異，況渠等間本即
    互為相識，是自無因同名同姓而誤認之可能。另查證人甲○○於警訊亦指稱：「阿強」及係被告壬○○明確（偵字第二
    三三四三號卷第三頁）。而共犯子○○、丁○○在偵查中向
    檢察官所為之陳述，因檢察官係代表國家偵查犯罪，當能遵
    守法定程序，並無以強暴、脅迫、詐欺、利誘及其他不正方
    式取供之情形，且子○○、丁○○亦供稱之前之陳述均係出
    於自由意志，且彼等與壬○○間亦別無恩怨糾葛，則彼等在
    偵查中之陳述雖與事後審理時所述不符，惟依刑事訴訟法第
    一百五十九條之一規定，自有證據能力，得為證據。至於被
    告子○○、丁○○嗣在審理時雖翻異前詞，改稱：壬○○並
    未參與云云，顯係事後迴護被告壬○○之詞，自不足資為有
    利於被告壬○○之論據。況查證人寅○○於本院審理時經當
    庭指認結果，亦指證被告壬○○確為在場之人極為明確（上
    訴字二卷第九十八、九十九頁、第一００頁），更堪認丑○○、子○○、丁○○、及甲○○關於被告壬○○在場參與犯
    案之供述確與事實相符。被告壬○○所辯無非畏罪卸飾之詞
    ，不足採信。
  (三)被告等人強盜寅○○得手後，即由被告子○○電召甲○○到
    場，搭載被告子○○、丑○○持強盜所得之信用卡至各銀樓
    ，並由被告子○○以偽造寅○○名義簽帳單之方式，盜刷信
    用卡詐購金飾等事實，業據被告子○○供承不諱（原審卷一
    第一二九頁、卷二第一五五頁），核與被告丑○○、甲○○
    供述情節相符（見同上偵卷第二０五頁背面、第一八五頁背
    面，本院卷卷一第一三一頁、卷二第一一五頁），並經被害
    人寅○○（見同上偵卷第一九六頁、本院卷卷一第二一七頁
    ）及證人即寶琳珠寶銀樓負責人蕭正信指證綦詳（見同上偵
    卷第一九三頁背面）。此外，復有寶琳珠寶銀樓監視錄影帶
    翻拍照片（偵字第二三三四三號卷第二十頁）、及英商渣打
    銀行台北分行函文暨簽帳單存根聯影本、中華商業銀行信用
    卡函文暨簽帳單存根聯各一紙及該二家銀行關於簽帳單格式
    之函文各一紙附卷可稽。至被害人寅○○所有之萬泰商業銀
    行於九十一年十月九日凌晨三時十二分在香城大飯店之刷卡
    紀錄，因該時間點係在被害人寅○○遭強盜前，該筆消費款
    顯非被子○○等人所盜刷者，附此敘明。又被告丁○○、壬○○雖否認參與此部分之犯行，惟按共同正犯不限於事前有
    協議，即僅於行為當時有共同之犯意之聯絡者，亦屬之；又
    共同正犯之成立，衹須具有犯意之聯絡，行為之分擔，既不
    問犯罪動機起於何人，亦不必每一階段犯行，均經參與；再
    共同正犯之意思聯絡，不限於事前有所協議，其於行為當時
    ，基於相互之認識，以共同犯罪之意思參與者，亦無礙於共
    同正犯之成立；意思之聯絡並不限於事前有所謀議，即僅於
    行為當時有共同犯意之聯絡者，亦屬之，且其表示之方法，
    亦不以明示通謀為必要，即相互間有默示之合致，亦無不可
    （最高法院三十年上字第八七０號判例、三十四年上字第八
    六二號、七十三年臺上字第一八八六號、七十三年臺上字第
    二三六四號判例意旨可資參照），查被害人寅○○所有之前
    揭信用卡雖非被告丁○○、壬○○親自持往上開銀樓盜刷購
    買金飾，然渠等在強盜取得前開信用卡後，隨即由被告子○○及丑○○搭乘由甲○○所駕汽車持往盜刷，被告丁○○、
    壬○○對此均知之甚詳，且均留在名流賓館等待被告子○○
    等盜刷信用卡完成後再會合分頭離去，為被告丁○○所不爭
    執，並經被告甲○○供述甚詳（同上偵卷第一八五頁背面）
    ，被告丁○○、壬○○雖未參與該部分犯罪構成要件之實施
    行為，然彼等與被告子○○、丑○○係有自己共同犯罪之默
    示合意，揆諸前揭判例意旨，仍應屬共同正犯。
  (四)綜上所述，被告子○○、丁○○、壬○○之上開犯行亦應堪
    認定。
四、被害人戊○○部分（被告乙○○、子○○、丁○○）
    上開事實，業據被告乙○○於偵查及本院審理時自白不諱，
    被告子○○、丁○○則均矢口否認有前開犯行。惟查：
  (一)前揭事實，業據被害人戊○○在警訊時、偵查中及原審審理
    時指述被害情節甚詳（見九十一年度偵字第二三三０五號卷
    第二四六頁背面、九十二年度偵字第二五０五號卷卷一第五
    五頁、原審卷一第一九二頁以下），其在原審並結證稱：案
    發當天伊在屋內睡覺時，突然聽到一聲「碰」而驚醒，起來
    開燈後，看到一個人從窗戶爬進來，然後他就拿伊的皮帶綑
    綁伊雙手，再用毛巾摀住伊嘴巴，然後又用枕頭套把伊整個
    頭部矇住，後來就有人按電鈴進來，伊聽聲音感覺他去開門
    ，有一個人在伊的客廳搜刮、另一個人在伊房間搜刮，他們
    有對談，但伊沒有聽到他們說些什麼，後來伊聽到沒有聲音
    後，才自己把皮帶鬆開，伊被強盜的物品，除了在警訊所述
    外（即彰化銀行台北分行、台北國際商業銀行之支票本各一
    本、印章一個、手錶、金飾及旅行箱等物），另外還有現金
    十萬元，警訊時伊　所指認的相片（經查為被告乙○○），
    就是那天伊看到進到伊屋內的人等語（原審卷一第一九二頁
    以下）。另被害人戊○○遭強盜之空白支票事後確係在被告
    乙○○之住處遭查獲，亦有贓物認領保管單可稽，復有受理
    刑事案件報告三聯單可參（見九十二年度偵字第二五０五號
    卷第二一頁、第二七頁）。
  (二)至於被告子○○、丁○○雖均矢口否認有強盜被害人戊○○
    之犯行。惟查共同被告乙○○原係因涉嫌強盜被害人寅○○
    案經羈押（此部分不能證明被告乙○○犯罪，詳如後述），
    嗣因警方在其住處查獲被害人戊○○遭強盜之空白支票，而
    於九十二年一月十五日借提查證，被告乙○○在警訊時仍否
    認上開犯行（見偵字第二五０五號卷第六至七頁警訊筆錄）
    ，惟被告乙○○隨後於同年一月十七日即在台北看守所內書
    立自白狀，自白前開犯行，並陳稱係與被告子○○、丁○○
    共同犯案綦詳，有自白狀在卷可稽（偵字第二三三０五號卷
    第二七四頁至第二七九頁），嗣於檢察官偵訊時亦兩度自白
    係與被告子○○、丁○○共同犯案等情不諱（偵字第二三三
    ０五號卷第二九０頁、第二九四頁），依上述自白之經過情
    形及原因、場所觀察，被告乙○○之上開自白顯係出於自由
    意志而具備任意性。又證人戊○○依據其親自聽聞之被害情
    形已明確指證犯案歹徒至少在二人以上，況且被害人戊○○
    遭強盜之空白支票又係在被告乙○○住處遭查獲，就此與被
    告乙○○之自白為綜合判斷，自堪認被告乙○○上開自白及
    其中關於不利於被告子○○、丁○○之供述，均確與事實相
    符（參見最高法院七十三年台上字第五六三八號、七十四年
    台覆字第十判例）。又被告乙○○在偵查中所為之上開自白
    及陳述，雖與其事後在審理時所為係其一人獨自犯案之陳述
    不符，然而被告乙○○在偵查中所為之陳述既兼具任意性與
    真實性，且原審及本院審理時均以證人之身分命被告乙○○
    陳述，賦予被告子○○、丁○○詰問被告乙○○之機會，則
    被告乙○○上開在偵查中所為之自白及陳述，自有證據能力
    ，且得作為不利於被告丁○○、子○○二人之犯罪證據。至
    於被告乙○○在原審雖改稱：偵查中係因伊並未參與強盜寅
    ○○案，他們都說伊有做，害伊被收押禁見，才會說強盜戊○○案是與他們一起做的云云，惟查，被告乙○○係於九十
    二年十二月八日上午二時許接受警方詢問關於其所涉強盜寅
    ○○一案（見九十一年度偵字第二三三０五號卷第十四頁以
    下），嗣於同日並經檢察官聲請羈押獲准（見原審九十一年
    度聲羈字第七四三號卷），然在被告乙○○遭本院羈押之同
    時，被告丁○○、子○○均尚未到案就強盜寅○○一案接受
    訊問（查被告丁○○係於九十一年十二月九日下午就強盜寅
    ○○一案始第一次接受訊問，見九十一年度他字第三五一一
    號卷第一一一頁，而被告子○○係於九十二年一月十七日上
    午始第一次接受訊問，見九十一年度偵字第二三三０五號卷
    第二五四頁背面以下），何來因被告丁○○、子○○供述被
    告乙○○有參與強盜寅○○一案而使其遭收押禁見之可言。
    況被告子○○在偵查中檢察官歷次訊問時均否認被告乙○○
    有參與強盜寅○○一案（見九十二年度偵字第二三三０五號
    卷第二五四頁背面、第二八八頁），而被告丁○○、乙○○
    在檢察官於九十二年一月二十四日同時提解到案訊問時，被
    告乙○○既已當場聽聞被告丁○○已供述其並未參與強盜寅
    ○○一案，何以在檢察官當天之訊問及嗣後於九十二年一月
    三十日訊問時仍堅稱被告丁○○有參與強盜戊○○一案（見
    九十二年度偵字第二三三０五號卷第二九０頁、第二九四頁
    ），再參以被告子○○在偵查中亦供述亦有與強盜戊○○一
    案（見九十一年度偵字第二三三０五號卷第二九一頁），而
    被害人戊○○亦指述作案之歹徒不只一人等語（見九十一年
    度偵字第二三三０五號卷第二四六頁背面、九十二年度偵字
    第二五０五號卷第五五頁背面及本院卷卷一九二頁），益足
    認被告乙○○在偵查中之供述較可採信。從而，被告乙○○
    、丁○○、子○○前開辯解，顯係事後勾串迴護之詞，委不
    足採。
  (三)綜上所述，被告子○○、丁○○、乙○○之上開犯行堪以認
    定。
五、被害人己○○部分（被告子○○）
    被告子○○對前揭事實經過固均坦承不諱，惟否認有殺人未
    遂犯行云云。然查：
  (一)右揭事實，業據被害人己○○在警訊、偵查及原審法院九十
    二年度訴字第六四七號（被告丙○○）另案審理時以證人身
    份指述被害情節甚詳（見九十二年度偵字第一九０一號第十
    九頁以下、訴字第六四七號卷一第七二頁以下、及卷二第四
    六頁以下），其並結證稱：案發當日，伊下車後過了很久還
    在整理車上東西，丙○○和子○○二個人進來停車場時，一
    個已經拿槍，一個拿棉繩，伊問他們是否為這個停車場的車
    主，他們就叫伊把車鑰匙交出來，叫伊跟他走，伊問他們是
    否認錯人了，子○○就叫丙○○先把伊綁起來，說他有伊的
    照片，就是伊沒錯，丙○○就翻起伊毛衣，把伊雙手用棉繩
    綁住，並把伊的頭押下來。在丙○○用繩子綁伊雙手時，他
    的手上沒有拿刀，伊就抓住他的手，子○○見狀就開第一槍
    ，打到伊右手，伊嚇到鬆開手，丙○○就拿刀從伊左腳插下
    去，我腿就軟了，俯臥在地上，子○○就拿槍過來抵住伊的
    腦袋，伊當時用手支撐身體要起來，子○○開槍從伊左肩四
    十五度射入，沒有打到頭部，子○○的槍是對準伊頭部，他
    們是有計畫性的綁架，因為伊抵抗，所以想要置伊於死地等
    語（訴字第六四七號卷二第四六頁、第五十頁）。並經共同
    被告丙○○在警訊時、偵查中及原審法院另案審理時供述強
    盜被害人己○○之過程甚詳（見九十二年度偵字第一九０一
    號卷第九頁以下、第十五頁以下、第一０二頁以下、第一一
    五頁以下、訴字第六四七號卷一第十六頁背面以下、及卷二
    第四十頁以下）。而被害人己○○因被告子○○之開槍射擊
    行為，致左前胸因槍擊傷併肝撕裂傷、胃穿孔、腸繫膜穿孔
    、小腸穿孔、左小腿撕裂傷、右前臂撕裂傷之傷勢，並有診
    斷證明書附卷足憑（見九十二年度偵字第一九０一號卷第二
    二頁、本院另案卷卷二第五十二頁）。此外，並有在案發現
    場查扣之黑色手提肩袋一個、硬皮刀鞘一個、棉繩一條、棉
    質手套一雙、注射針筒二支、彈殼二顆，以及在被告子○○
    住處查扣之膠帶一捲、棉繩一條、藍波刀一支，暨扣案之前
    開手槍、子彈可稽，復有現場照片三紙附卷可參（見同上偵
    卷第八一頁、第八四頁）。又案發現場所遺留之彈殼二顆及
    彈頭一顆，經送內政部警政署刑事警察局（下簡稱刑事警察
    局）鑑定結果，認：「一、送鑑彈殼貳顆，均係已擊發口徑
    零０‧二二吋之制式彈殼。二、送鑑彈頭壹顆，係已擊發口
    徑零０‧二二吋之制式覆銅彈頭，其上具六條右旋來福線。
    比對結果：送鑑彈殼貳顆，經以比對顯微鏡比對結果，其彈
    底之特徵紋痕相合，認均係由同一槍枝所擊發。」，有該
    局九十二年一月三日刑鑑字第０九一０三三八一六０號槍彈
    鑑驗書一份在卷可稽（見同上偵卷第九一頁以下），且前開
    槍枝經送刑事警察局鑑定結果，認：「送鑑手槍一支（槍枝
    管制編號：0000000000），係西班牙ＬＬＡＭＡ
    廠口徑零０‧二二吋之制式半自動手槍，槍號為「463750
    」，槍管內具六條右旋來復線，機械性能良好，認具殺傷力
    」，亦有該局九十二年三月十九日刑鑑字第０九二００一七
    五一一號槍彈鑑定書一紙附卷可按（見原審卷卷一第二六九
    頁以下），是堪認被告子○○確係以前開制式０‧二二吋手
    槍二次擊發子彈射擊被害人己○○成傷。再現場遺留之注射
    針筒二支，其內容物成分經送刑事警察局鑑定之結果，均檢
    出有第四級管制藥品二氮平、抗組織胺類藥物及苯甲醇成分
    ，該藥劑成分有靜注安定之功效，此亦有該局九十二年一月
    九日刑鑑字第０九一０三三八九八九號鑑驗通知書一紙暨二
    氮平成分相關說明資料在卷可查（見同上偵卷第一五九頁以
    下）。又案發現場搜證而得之吸管一支、衛生紙一紙，經送
    刑事警察局抽取ＤＮＡ鑑驗結果，被告子○○ＤＮＡ─ＳＴ
    Ｒ型別與現場所遺留之吸管斑跡所採取之ＤＮＡ─ＳＴＲ型
    別相同，共同被告丙○○ＤＮＡ─ＳＴＲ型別與現場所遺留
    之衛生紙斑跡所採取之ＤＮＡ—ＳＴＲ型別相同，亦有該局
    九十二年一月九日刑醫字第０九一０００四一九０號鑑驗書
    一紙附卷可稽（見同上偵卷第八七頁、第八九頁、第一五七
    頁）。是堪認足認被告子○○持０‧二二吋制式半自動手槍
    強盜被害人己○○未遂、及開槍射擊告訴人己○○之自白與
    事實相符。
  (二)按人體之頭部、胸部均為人體要害，以裝填有子彈之槍枝朝
    人體頭部或左胸部射擊，如傷及腦部、心臟、內臟等器官，
    足以致人於死，此為眾所週知之事實，亦當為被告子○○所
    明知。查被害人己○○因胸壁開放性傷口造成肝、胃、小腸
    之損傷等傷勢，經九十一年十二月二十二日當日急診手術後
    ，共計住院治療達七十餘日始行出院，業據被害人己○○指
    述在卷（見訴字第六四七號卷一第七二頁以下），足見其傷
    勢甚為嚴重，被告子○○既係持槍瞄準被害人己○○頭部並
    射向左胸部之要害部位，顯見其當時已有欲置被害人己○○
    於死之程度，其行為已為殺人犯意之具體實施，雖其行為未
    造成被害人己○○死亡之結果，究不能謂其主觀上無殺人之
    犯意，是被告子○○辯稱並無殺人意圖云云，尚不足採。
  (三)復按共同正犯之所以應對其他共同正犯所實施之行為負其全
    部責任者，以就其行為有犯意之聯絡者為限，若他犯所實施
    之行為，超越原計畫之範圍，而為其所難預見者，則僅應就
    其所知之程度，令負責任，未可概以共同正犯論（最高法院
    院五十年台上字第一０六０號判例參照）。查被告子○○與
    丙○○二人間，共謀強盜被害人己○○之財物，而共同持有
    、攜帶上開刀、槍，意在威嚇震懾被害人己○○，壓制其自
    由意思能力，至使不能抗拒，以便行強，此部份在被告子○○、丙○○原犯罪計畫之範圍，應屬事實。惟犯罪進行中，
    因被害人己○○突然反制，抓住丙○○手部，被告子○○見
    事有突變，持上開手槍射擊被害人己○○右手臂內側一槍，
    丙○○脫離己○○之反制後，持上開藍波刀刺向被害人己○○左小腿部，被告子○○進而持槍瞄準己○○頭部，射發子
    彈一顆自己○○左肩射入，卡於右腹部腸繫膜。此突發過程
    ，無證據顯示屬於原犯罪計劃之一部份，亦無證據足資認為
    被告子○○與丙○○間，於事故當場有何明示或默示之犯意
    聯絡，或被告子○○與丙○○有互為利用他方行為遂行犯罪
    。故丙○○持刀傷害被害人己○○及被告子○○二次開槍射
    擊被害人己○○之各別實施行為，已超越原犯罪計劃，參酌
    上開判例，此部份行為，難認屬於共同正犯，附此敘明。
  (四)綜上所述，此部分事證明確，被告子○○之犯行亦洵堪認定
    。
六、
  (一)被害人癸○○部分，九十一年八月十日犯行所攜帶之球棒質
    地堅硬，客觀上具有危險性足以傷害人之生命、身體，自屬
    凶器，此部分被告子○○係犯刑法第三百三十條第一項之結
    夥三人以上攜帶兇器加重強盜罪。其於兩次犯行，則均係犯
    刑法第三百二十八條第五項之預備強盜罪。被告子○○購買
    手槍及子彈部分，則係以一持有行為觸犯槍砲彈藥刀械管制
    條例第七條第四項及第十二條第四項之罪，應依想像競合犯
    之例從一重依未經許可持有手槍罪處斷。又被告子○○係為
    於九十一年九月二十二日預備強盜癸○○之目的而購買持有
    上開槍、彈，並攜帶該槍、彈犯案，兩者間自有方法行為與
    目的行為之牽連關係。被告子○○與陳慶峰、楊明宗、「小
    龍」、「小虎」及郭宗明等人間就上開各自參與部分，有共
    同之犯意聯絡及行為分擔，均為共同正犯。又被告子○○等
    人利用不知情之真實姓名年籍不詳之成年女子打電話邀約癸○○外出而為犯罪行為，屬間接正犯。
  (二)被害人寅○○部分，核被告子○○、丁○○、壬○○所為均
    係犯係犯刑法第三百三十條第一項之結夥三人以上加重強盜
    罪、同法第二百十六條、第二百十條之行使偽造私文書、及
    同法第三百三十九條第一項之詐欺取財罪。彼等推由被告子
    ○○偽造「寅○○」署押之行為係偽造簽帳單之部分行為，
    偽造簽帳單後持以行使，偽造之低度行為應為行使之高度行
    為所吸收，均不另論罪。被告子○○、丁○○、壬○○與丑
    ○○間，就上開犯行有自己共同犯罪之意思聯絡，而推由被
    告子○○、丁○○、壬○○三人分別實施犯罪構成要件之行
    為，仍均屬共同正犯。
　(三)被害人戊○○部分，被告子○○、乙○○、丁○○三人均係
    犯丁○○所為，係犯刑法第三百三十條第一項之結夥三人以
    上踰越安全設備於夜間侵入住宅加重強盜罪。被告子○○、
    乙○○、丁○○間，就前開強盜犯行，有犯意聯絡及行為分
    擔，均為共同正犯。
  (四)被害人己○○部分，藍波刀及制式０‧二二吋手槍均屬凶器
    ，核被告子○○所為，係犯刑法第二百七十一條第二項、第
    一項之殺人未遂罪、及第三百三十條第二項、第一項之攜帶
    兇器加重強盜未遂罪。被告子○○所犯加重強盜罪未遂罪，
    與丙○○間有犯意聯絡、行為分擔，應論以共同正犯。被告
    子○○與丙○○已著手於加重強盜行為，但未取得財物，尚
    屬未遂，並按既遂犯之刑減輕其刑。被告子○○在強盜行為
    實施中，因被害人己○○抗拒，為壓致被害人之抗拒達到強
    盜之犯罪目的，而先持槍傷害被害人，繼而將傷害之犯意提
    昇為殺人之犯意再開槍射擊被害人，其傷害犯行與殺人未遂
    犯行有階段吸收關係，應僅論以殺人未遂一罪。因被害人己○○未發生死亡之結果，亦屬未遂犯，惟因被告子○○僅為
    圖謀被害人己○○之財物，利慾矇心，視人之生命為無物，
    任意開槍射擊人之身體要害部位，所為已足對人民生命財產
    安全形成極大之威脅，故本院認其所犯殺人未遂罪責部分不
    予減輕其刑。又被告子○○所犯殺人未遂罪間，與共犯丙○○傷害己○○之犯行間，彼此尚無共犯關係，亦如前述，自
    應各自獨立負責。
  (五)被告子○○於八十六年間，因違反麻醉藥品管理條例案件，
    經本法院處有期徒刑四月確定，於八十七年二月十九日易科
    罰金執行完畢。乙○○於九十年間，因竊盜案件，經台灣板
    橋地方法院院判處有期徒刑四月確定，於九十一年五月十五
    日易科罰金執行完畢。丁○○於八十六年間，因竊盜案件，
    經台灣板橋地方法院判處有期徒刑六月，緩刑三年，緩刑期
    內付保護管束確定，又於緩刑期內之八十七年間，分別因詐
    欺案件經臺灣士林地方法院判處有期徒刑五月確定，因毒品
    危害防制條例案件經本院判處有期徒刑七月確定，及因竊盜
    案件，經台灣板橋地方法院判處有期徒刑二年六月確定，上
    開三罪經定執行刑三年二月，前開竊盜案所受之緩刑宣告亦
    經撤銷，經接續執行合併計算刑期後，於八十九年十一月十
    六日假釋出監，所餘刑期於九十一年六月二日屆滿，未經撤
    銷假釋。均有本院被告全國前案紀錄表可徵。渠等於五年之
    內，在犯有期徒刑以上之上開各罪，均屬累犯。除被告子○○所犯殺人未遂罪之法定本刑為死刑、無期徒刑部分依法不
    得加重，僅就有期徒刑部分加重其刑外，均就被告子○○其
    餘所犯各罪、及被告乙○○、丁○○所犯各罪均依法加重其
    刑。
　(六)被告子○○前開多次強盜犯行，時間緊接，方法相同，所犯
    係基本犯罪構成要件相同之罪名，雖有加重強盜既遂、未遂
    、及預備強盜之分，仍應成立連續犯，應論以加重強盜既遂
    一罪，並依法遞加重其刑。再被告子○○先後兩次行使偽造
    私文書及詐欺取財犯行，亦均時間緊接，方法相同，所犯均
    係構成要件相同之罪名，顯係基於概括犯意反覆為之，均應
    依連續犯之規定論以一罪，並遞加重其刑。又被告子○○所
    為連續加重強盜、連續詐欺、持有手槍、及殺人未遂犯行間
    ，分別方法行為與目的行為之牽連關係，為牽連犯，應從一
    較依殺人未遂罪處斷。檢察官雖僅對被告子○○強盜被害人
    寅○○、戊○○部分之犯行起訴，然被告子○○其餘強盜癸○○、持有手槍、及強盜己○○、殺人未遂等犯行，均與經
    起訴部分之犯行分別有連續犯及牽連犯之裁判上一罪關係，
    自為起訴效力所及，本院得一併審判。另檢察官以九十二年
    度偵字第三八七七號移送併案審理部分，與經起訴之被害人
    寅○○部分係同一事實，亦應一併審理。
  (七)被告丁○○所為前開二次加重強盜犯行，及先後二次行使偽
    造私文書及詐欺取財犯行，均各時間緊接，方法相同，所犯
    均係構成要件相同之罪名，顯係各基於概括犯意反覆為之，
    應各依連續犯之規定論以一罪，並各遞加重其刑。又被告丁○○所犯上開連續加重強盜罪、連續行使偽造私文書罪及連
    續詐欺取財罪間，有方法行為與目的行為之牽連關係，為牽
    連犯，應從一重連續結夥三人以上踰越安全設備於夜間侵入
    住宅加重強盜罪處斷。
  (八)被告壬○○所為前開二次行使偽造私文書及詐欺取財犯行，
    均各時間緊接，方法相同，所犯均係構成要件相同之罪名，
    顯係各基於概括犯意反覆為之，應各依連續犯之規定論以一
    罪，並各加重其刑。又被告壬○○所犯上開加重強盜罪、連
    續行使偽造私文書罪及連續詐欺取財罪間，有方法行為與目
    的行為之牽連關係，應從一重依結夥三人以上加重強盜罪處
    斷。
  (九)被告乙○○僅單純犯結夥三人以上踰越安全設備於夜間侵入
    住宅加重強盜罪，並無累犯及連續犯等加重事由。
七、原判決對被告子○○予以論科，固非無見。然查：(1)被告子
    ○○於九十一年九月十一日預備強盜被害人癸○○部分之犯
    行，另牽連犯有持有手槍罪，且該次另有共犯郭宗明（未經
    ）參與，原判決未一併論究，自有未合（被告子○○另案遭
    起訴未經許可持有手槍部分，業經本院九十四年度上更(一)字
    第二九二號判決不受理在案）。(2)被告子○○基於遂行強盜
    之目的，在實施強盜行為之際，先持槍傷害被害人己○○部
    分之傷害犯行應為其提昇犯意後之殺人未遂行為吸收，不另
    論罪，原判決認此部分仍牽連犯有傷害罪，亦有不當。被告
    子○○提起上訴，否認部分犯罪，雖無理由，然原判決既有
    可議，自屬無法維持，應由本院將原判決關於被告子○○部
    分撤銷，另為適法之諭知。爰審酌被告子○○有多次犯罪前
    科，素行不良，其多次夥同被告丁○○、乙○○、壬○○，
    以及丑○○、陳慶峰、楊明宗、郭宗明、「小龍」、「小虎
    」等人為前開犯行，居於首謀指導地位，惡性深重，所為上
    開犯行亦已嚴重危害社會治安，並對各被害人之生命、身體
    、財產、居家安全造成莫大之危害，惟犯罪後尚能坦承部分
    犯行，及其生活狀況、智識程度等一切情狀，量處如主文第
    二項所示之刑，以示儆懲。
八、被害人癸○○部分，扣案之西瓜刀一把、望遠鏡一具均係被
    告子○○所有，供犯罪所用之物；球棒三支，亦係被告子○○所有，供犯罪所用之物，均據被告子○○供承在卷，球棒
    三支雖未扣案，然尚無證據證明業已滅失，均依法宣告沒收
    。扣案口徑○‧二二吋制式半自動手槍乙支（含彈匣乙個，
    槍枝管制編號：0000000000號），係違禁物，應
    依法宣告沒收。其餘扣案之○‧二二吋制式子彈三顆，其中
    乙顆已於鑑驗時試射，已非違禁物，另二顆則為無殺傷力之
    不發彈，均不予沒收。被害人寅○○部分，膠帶一捲係被告
    壬○○所有，針筒一支係被告子○○所有，業據被告子○○
    、丁○○分別供承在卷（原審卷一第一二九頁、偵字第二三
    三０五號卷第一八０頁），係供本件犯罪所用之物，雖未扣
    案，然尚無證據證明業已滅失，亦依法宣告沒收；至摀住被
    害人寅○○所用之毛巾，因無證據證明係屬本件共同被告之
    任何一人所有，且非屬違禁物，自毋庸宣告沒收。偽造寅○○名義之簽帳單，其中顧客存根聯部分（含偽造「寅○○」
    之署押）業已丟棄滅失，業據被告子○○供明（原審卷二第
    一五五頁，無庸宣告沒收；其餘如附表所示之偽造簽帳單，
    雖非被告等所有，然其上偽造「寅○○」之署押仍應依刑法
    第二百十九條規定宣告沒收。被害人己○○部分，扣案之棉
    繩一條、藍波刀一支、膠帶一捲、及注射針筒二支，分別共
    犯丙○○及係被告子○○所有，供犯罪所用及供犯罪預備之
    物，業據被告子○○及共犯丙○○分別供承在卷，均依法宣
    告沒收。至案發現場所遺留之黑色手提肩袋一個、硬皮刀鞘
    一個，分別係裝放前開棉繩等物及藍波刀所用，另棉質手套
    一雙亦無證據證明係供本件犯罪所用，且其中手提袋及手套
    據被告子○○等供稱係案外人「大象」所有，自毋庸宣告沒
    收。
九、原判決另以被告乙○○、丁○○、壬○○分別犯有刑法第三
    百三十條第一項、第二百十六條、第二百十條、第三百三十
    九條第一項等罪，並適用刑法第二十八條、第五十六條、第
    二百七十一條第二項、第一項、第三百三十條第一項、第二
    百十六條、第二百十條、第三百三十九條第一項、第五十五
    條、第四十七條、第三十八條第一項第一款、第二款、第二
    百十九條、罰金罰鍰提高標準條例第一條前段等規定，並對
    被告乙○○、丁○○所犯各罪依連續犯及累犯規定加重其刑
    後（壬○○所犯連續行使偽造私文書及詐欺罪亦加重其刑）
    ，審酌渠等所為已足對被害人之身心、財產安全構成極大威
    脅，並對社會共同生活秩序構成既深且鉅之危害，情節重大
    、惡性匪淺，且渠等犯罪後未能坦承全部犯行，飾詞圖卸刑
    責，態度難認良好，暨斟酌渠等之犯罪動機、目的、手段等
    一切情狀，對被告乙○○論以結夥三人以上踰越安全設備於
    夜間侵入住宅之加重強盜罪，判處有期徒刑九年；對被告丁○○論以連結夥三人以上踰越安全設備於夜間侵入住宅之加
    重強盜罪，判處有期徒刑十二年；對被告壬○○論以結夥三
    人以上之加重強盜罪，量處有期徒刑七年十月；並諭知相關
    被告及共犯所有，供犯罪所用之膠帶、針筒、及偽造簽帳單
    上偽造「寅○○」之署押均沒收，經核認事用法尚無不當，
    量刑亦屬平允，被告乙○○、丁○○、壬○○分別提起上訴
    ，或否認犯罪，或指稱原判決不當量刑過重，均無理由，應
    予駁回。
十、公訴意旨另以：被告乙○○亦有共同參與被害人戊○○部分
    之犯行等語，因認被告乙○○另涉有刑法第三百三十條第一
    項、第三百三十九條第一項、第二百十六條、第二百十條等
    罪嫌。
  (一)按犯罪事實應依證據認定之，無證據不得推定其犯罪事實，
    刑事訴訟法第一百五十四條第二項定有明文。又認定犯罪事
    實所憑之證據，雖不以直接證據為限，間接證據亦包括在內
    ，然而無論直接或間接證據，其為訴訟上之證明，須於通常
    一般之人均不致有所懷疑，而得確信其為真實之程度者，始
    得據為有罪之認定，倘其證明尚未達到此一程度，而有合理
    之懷疑存在時，事實審法院在心證上無從為有罪之確信，自
    應為無罪之判決（參見最高法院七十六年度台上字第四九八
    六號判例意旨）。
  (二)訊據被告乙○○始終堅決否認有上開犯行。按公訴人認被告
    乙○○涉有前開罪嫌，無非係以共同被告子○○、丁○○、
    甲○○等人在警訊及偵查中之供述為主要之論據。
  (三)經查被告子○○在警訊、偵查、及審理時始終供稱被告乙○○並未參與本件強盜被害人寅○○犯行（偵字第二三三０五
    號第二五四頁背面、第二八八頁，偵字第五０二一號卷二第
    十頁，偵字第三八七七號第八頁背面，原審卷一第一二九頁
    ），核與被告丑○○、丁○○在偵查中及原審審理時供述情
    節相符（偵字第二三三０五號卷第一七二頁、第二０六頁、
    第二九四頁、第二八八頁以下，原審卷一第一三一頁、第一
    三二頁）。另查被害人即證人寅○○始終指稱參與犯案之歹
    徒為三人，並於偵查、原審、及本院審理時相繼指認參與犯
    案之歹徒為被告子○○、丁○○、及壬○○三人無訛（偵字
    第二三０三五號卷第一九四頁、原審一卷第二一四頁、上訴
    字二卷第九十八、九十九頁、第一００頁），核與被告子○○、證人丑○○在偵查中多次供稱：參與犯案者為子○○、
    丁○○、及壬○○之情節相符。至於被告丁○○在警訊時及
    九十二年一月二十四日以前之檢察官偵訊中，及被告丑○○
    在警訊時及九十一年十二月十三日以前之檢察官偵訊中，雖
    均供述被告乙○○亦有參與本件強盜被害人寅○○犯行，惟
    由渠等之前始終未供稱被告子○○涉案，而在被告子○○到
    案並承認犯行後，渠等始承認實際參與犯案者為子○○，由
    此可見丑○○、丁○○原先應係為隱匿迴護子○○，而將參
    與犯案者中之一人佯稱係被告乙○○所犯，而丑○○、丁○○原先關於被告乙○○部分之指述與證人寅○○之指證情節
    顯然不符，而渠事後所稱則與寅○○指證情節一致，故丑○○、丁○○原先所為不利於被告乙○○部分之陳述，並無任
    何補強證據足認與事實相符，自不能資為不利於被告乙○○
    之犯罪證據。
  (四)又同案被告即證人甲○○在警訊時先係供稱：伊當天進入賓
    館房間後，見到阿堯（即子○○）在弄身分證，床上擺放有
    多張信用卡，床鋪上的棉被丟棄在地上，在房間內還有阿強
    及丁○○、乙○○與丑○○等人坐在床上看信用卡，之後便
    叫伊先下樓等他們云云（九十一年偵字第二三三四三號卷第
    五頁），在偵查中則稱：伊到賓館後，丑○○坐在沙發上，
    在翻公事包，拿一些紙在看，阿堯在檯燈下換證件，丁○○
    坐在沙發上，乙○○坐在床上看那幾張信用卡，壬○○躺在
    床上云云（偵字第二三三０五號卷第一八六頁反面），嗣在
    本院九十二年十一月十二日準備程序時則供稱：伊因之前向
    子○○借車，他於當天下午二、三點打電話叫伊把車子開到
    名流賓館去還他，伊先去乙○○家拿子○○的皮鞋，就載乙○○一起過去，乙○○先上去，伊去停車，伊一進去賓館房
    間有看到子○○、壬○○、丑○○、丁○○，他們各自的位
    置是壬○○躺在床上，子○○坐在旁邊、丁○○和丑○○是
    坐在沙發那邊，乙○○在廁所云云（原審卷二第二九頁），
    然於原審又改稱：伊有載乙○○到賓館之停車場，但乙○○
    下車後伊不知道他到那裡去了，伊忘記為什麼要載乙○○，
    我們並沒有約好要去找子○○云云（原審卷二第一八六頁以
    下），嗣又證稱：伊當日係與乙○○一起去的，到賓館時，
    伊車子是停在地下停車場，乙○○沒有上去，他去買東西，
    只有伊上去，伊不知道他去買什麼東西，後來他就沒有回來
    過了，伊在房間沒有看到乙○○云云（原審卷三第一九五頁
    以下）。於本院亦證稱：其在賓館未看到乙○○等語（上訴
    字二卷第九十七頁）。是證人甲○○前開供述不一，互有歧
    異，已難遽予採信；且按諸常情，同案被告甲○○若係搭載
    被告乙○○共同前往賓館，並停車在賓館之地下停車場，則
    縱認被告乙○○確有先行進入賓館房間內，其與甲○○進入
    之時間應相去不遠，而同案被告甲○○進入房間內時既有看
    到被告丑○○，顯見應係在被告子○○等人為強盜行為之後
    ，則在同案被告甲○○停車之短暫時間內，被告乙○○是否
    能與被告子○○等人共同遂行本件強盜犯行，亦顯非無疑。
    從而，自難僅憑同案被告甲○○在警訊時及偵查中有瑕疵之
    供述即遽認被告乙○○涉有本件強盜犯行。
  (五)綜上所述，本件尚有合理懷疑存在，因認尚屬不能證明被告
    乙○○涉有強盜被害人寅○○之犯行，惟因公訴人認此部分
    罪嫌與前開經論罪科刑之強盜被害人戊○○之犯行間，具有
    連續犯之裁判上一罪關係，爰不另為無罪之諭知，附此敘明
    。
據上論結，應依刑事訴訟法第三百六十八條、第三百六十九條第
一項前段、第三百六十四條、第二百九十九條第一項前段、槍砲
彈藥刀械管制條例例第七條第四項、第十二條第四項、刑法第二
百七十一條第二項、第一項、第三百三十條第一項、第二百十六
條、第二百十條、第三百三十九條第一項、第二十八條、第五十
五條、第五十六條、第四十七條、第三十八條第一項第一款、第
二款、第二百十九條、第十一條前段、罰金罰鍰提高標準條例第
一條前段，判決如主文。
本案經檢察官林慶宗到庭執行職務。
中　　華　　民　　國　　94　　年　　12　　月　　23　　日
　　　　　　　　　刑事第二十二庭審判長法　官  林堭儀
　　　　　　　　　　　　　　　　　　  法　官  陳憲裕
　　　　　　　　　　　　　　　　　　  法　官  宋  祺
以上正本證明與原本無異。
如不服本判決，應於收受送達後十日內向本院提出上訴書狀，其
未敘述上訴之理由者並得於提起上訴後十日內向本院補提理由書
（均須按他造當事人之人數附繕本）。
                                      書記官  蔡慧娟
中　　華　　民　　國　　94　　年　　12　　月　　27　　日
附表：
┌──────┬─────────────────────┐
│刷 卡 商 店 │簽帳單各存根聯持有人                      │
├──────┼─────────────────────┤
│鋐鑫珠寶銀樓│鋐鑫珠寶銀樓、中國信託商業銀行            │
├──────┼─────────────────────┤
│寶琳珠寶銀樓│寶琳珠寶銀樓、財團法人聯合信用卡處理中心  │
└──────┴─────────────────────┘
附錄本案論罪科刑法條全文：
中華民國刑法第二百七十一條
殺人者，處死刑、無期徒刑或十年以上有期徒刑。
前項之未遂犯罰之。
預備犯第一項之罪者，處二年以下有期徒刑。
中華民國刑法第三百三十條
犯強盜罪而有第三百二十一條第一項各款情形之一者，處七年以
上有期徒刑。
前項之未遂犯罰之。
中華民國刑法第二百十條
偽造、變造私文書，足以生損害於公眾或他人者，處五年以下有
期徒刑。
中華民國刑法第二百十六條
行使第二百十條至第二百十五條之文書者，依偽造、變造文書或
登載不實事項或使登載不實事項之規定處斷。
中華民國刑法第三百三十九條
意圖為自己或第三人不法之所有，以詐術使人將本人或第三人之
物交付者，處五年以下有期徒刑、拘役或科或併科一千元以下罰
金。
以前項方法得財產上不法之利益或使第三人得之者亦同。
前二項之未遂犯罰之。
槍砲彈藥刀械管制條例例第七條第四項
未經許可，持有、寄藏或意圖販賣而陳列第 1 項所列槍砲、彈藥
者，處五年以上有期徒刑，併科新台幣00000000元以下罰金。
槍砲彈藥刀械管制條例第十二條第四項
未經許可，持有、寄藏或意圖販賣而陳列子彈者，處五年以下有
期徒刑，併科新台幣 0000000 元以下罰金。
